臺灣高等法高雄分院刑事判決　　　　　　　　　　 九十一年度上訴字第六六一號
　　上　訴　人
　　即　被　告　乙○○
右上訴人因搶奪案件，不服臺灣高雄地方法院九十年度訴字第二七五二號，中華民國
九十一年三月十八日第一審判決（起訴案號：臺灣高雄地方法院檢察署九十年度偵字
第一八三一四號）提起上訴，本院判決如左：
    主  文
上訴駁回。
    事  實
一、乙○○曾於民國八十年間，因違反肅清煙毒條例案件，經本院判處有期徒刑二十
    年，於八十八年五月十二日假釋交付保護管束。竟意圖為自己不法之所有，於民
    國九十年九月三十日下午一時二十分許，在高雄市苓雅區○○○路六十一號，甲
    ○○所經營之春美銀樓內，以佯稱購買金飾為由，誘使甲○○自金飾櫃內取出黃
    金項鍊供其挑選，乙○○趁甲○○取出較重之金項鍊一條供其觀看時，竟趁甲○
    ○不及防備之際，施以不法腕力猝然搶奪該條黃金項鍊，得手後，隨即奪門而出
    ，經甲○○在後追趕並呼喊求援，乙○○逃至同路六十九號前時滑倒，而被甲○
    ○與路人廖啟祥及聞聲趕至之警員協力將乙○○當場逮捕查獲。
二、案經高雄市政府警察局苓雅分局報請臺灣高雄地方法院檢察署檢察官偵查起訴。
    理  由
一、訊據被告固坦承有至前開銀樓取得金項鍊後隨即逃跑，為被害人及路人逮捕等情
    ，惟辯稱所為僅構成竊盜而非搶奪云云。經查：被告以佯稱購買金飾為由，俟被
    害人取出金項鍊，被告出手奪取後逃逸，迭經被告於警、偵訊及原審審理中坦承
    不諱，核與被害人甲○○於警偵訊中及證人即路過之人廖啟祥於警訊時證述情節
    相符，此外，復有業經被害人取回該金項鍊一條而書立之贓物認領保管收據一紙
    及照片二幀附卷可稽，事證明確。被告所辯無非避重就輕之詞，不足採信，犯行
    應堪認定。
二、按搶奪係趁人不及防備，而實施不法腕力奪取財物，而竊盜為趁人不知而竊取財
    物，本件被告以挑選金飾為由，俟被害人取出金飾供其挑選時，不及防備之際而
    強行奪取，自屬搶奪，而非竊盜。核被告所為，係犯刑法第三百二十五條第一項
    搶奪罪。原審以被告罪證明確，適用刑法第三百二十五條第一項，並審酌被告犯
    罪之動機、目的、手段，及被告素行欠佳，惟犯罪後隨即遭逮捕，所搶得之贓物
    業已由被害人取回，其所生之損害尚非重大，及犯罪後坦承犯行，已有悔意，犯
    後態度良好等及其他一切情狀，量處被告有期徒刑十月。經核認事用法，並無不
    當，量刑亦稱允當，被告上訴意旨，指摘原判決適用法律不當，為無理由，應予
    駁回。
據上論斷，應依刑事訴訟法第三百六十八條，判決如主文。
本案經檢察官陳新慶到庭執行職務。
中    華    民    國     九十一     年       五       月      三十一    日
                              臺灣高等法院高雄分院刑事第五庭
                                  審判長法官  吳水木
                                        法官  洪慶鐘
                                        法官  趙文淵
右正本證明與原本無異。
如不服本判決應於收受本判決後十日內向本院提出上訴書狀，其未述上訴理由者，
並得於提起上訴後十日內向本院補提理由書狀（均須按他造當事人之人數附繕本)「
切勿逕送上級法院」。
                                      書記官  唐奇燕
中    華    民    國     九十一年       六       月        四      日
附錄：本判決論罪科刑法條全文
刑法第三百二十五條第一項
意圖為自己或第三人不法之所有，而搶奪他人之動產者，處六月以上五年以下有期徒
刑。
                                                                        Ｑ
